【裁判字號】    88,訴,945
【裁判日期】    890619
【裁判案由】    違反電信法
【裁判全文】
臺灣桃園地方法院刑事判決                          八十八年度訴字第九四五號
    公  訴  人  臺灣桃園地方法院檢察署檢察官
    被      告  甲○○
右列被告因違反電信法案件，經檢察官聲請簡易判決處刑（八十八年度偵字第五九四
六號），本院適用通常程序判決如左：
    主  文
甲○○連續意圖為自己不法之利益，以無線方式，盜用他人電信設備通信，累犯，處
拘役肆拾捌日。
盜拷之中華電信股份有限公司000000000號行動電話壹支，沒收之。
    事  實
一、甲○○前曾因違反麻醉藥品管理條例案件，經法院判處有期徒刑五月確定，已於
    八十六年十一月二十八日以易科罰金執行完畢，猶不思悔改，明知某不詳姓名者
    於八十七年八月間，在桃園縣中壢市所持來販售之行動電話乙支，係由該某不詳
    姓名者所盜烤燒錄自他人（陳政一）已向中華電信股份有限公司（下稱中華電信
    ）合法申請使用之000000000號之行動電話，竟仍買受該行動電話，復
    意圖為自己獲得財產上不法利益之概括犯意，自買受上揭行動電話該日起至八十
    七年（起訴書誤載為八十六年）十月間止，連續多次盜用上開00000000
    0號之行動電話號碼對外通訊，使中華電信誤予以提供接收及發出無線電通話訊
    號之服務，甲○○則因此而獲得免為繳納無線電通信費之財產上不法利益共新臺
    幣一萬零三百八十一元。嗣因陳政一查覺電話費有異常而於八十七年九月及十月
    間二次經中華電信轉向交通部電信總局反應後，始查獲上情。
二、案經交通部電信總局函請臺灣板橋地方法院檢察署呈請臺灣高等法院檢察署核令
    移轉臺灣桃園地方法院檢察署檢察官偵查起訴。
    理  由
一、按依刑事訴訟法第四百五十二條之明文規定，檢察官聲請以簡易判決處刑之案件
    ，經法院認為有刑事訴訟法第四百五十一條之一第四項但書之情形者，應適用通
    常程序審判之；查本件被告甲○○前曾因違反麻醉藥品管理條例案件，經法院判
    處有期徒刑五月確定，於八十六年十一月二十八日已以易科罰金執行完畢，其本
    件之所犯乃係屬於累犯，依法已不得宣告緩刑，且依其所犯情節，亦非係屬觸犯
    得易科罰金之罪名，本案亦實不宜僅對其科處罰金刑，故本件檢察官聲請以簡易
    判決處刑之請求顯屬有不當，因核有刑事訴訟法第四百五十一條之一第四項但書
    之情形，本件不宜以簡易判決處刑，應適用通常程序審判之，於此合先敘明。
二、訊據被告甲○○固坦認確有使用右揭由陳政一向中華電信所申請使用之0000
    00000號行動電話號碼通話之事實，惟矢口否認有盜用他人電信設備通信之
    犯罪故意，辯稱右開行動電話係伊向一名綽號叫「小偉」者所購買的，伊當時於
    買來時並不知道那是盜拷之行動電話等詞云云。惟查，被告甲○○之右揭盜用陳
    政一之電信設備通信之事實，業據被害人陳政一於警、偵訊中已指述綦詳，且按
    ，本件由中華電信所提供之右揭000000000號行動電話號碼，乃必須要
    以本人之身分證件向中華電信申請後始得為使用，被告甲○○辯稱伊係向綽號「
    小偉」者所購買，然又不能提出綽號「小偉」者之真實年籍資料以供本院詳為訊
    問查證，被告所辯顯僅係屬於事後迴卸其刑責之詞，不足採取。此外，本件並有
    被害人陳政一分別於八十七年九月十八日、八十七年十月二十六日之行動電話被
    盜用申報書各乙份、及被告甲○○盜用右揭000000000號行動電話號碼
    之通話紀錄乙份在卷資佐可稽，事證明確，被告右揭犯行足堪認定，應予依法論
    科。
三、查被告甲○○盜用被害人陳政一之右揭電信設備通信係在八十八年十一月三日電
    信法第五十六條修正公布（同年月五日生效）前，修正後電信法第五十六條其刑
    度已較修正前為重，以裁判前之法律有利於被告，應依刑法第二條第一項但書規
    定，依修正前法論處。是核被告甲○○右揭所為，係犯修正前電信法第五十六條
    第一項之盜用他人電信設備通信罪。被告甲○○先後多次盜用他人電信設備通信
    之犯行，時間緊接，手段相同，且觸犯構成要件同一罪名，顯係基於概括犯意反
    覆為之，應依刑法第五十六條連續犯之規定，以一罪論擬並加重其刑。次查，被
    告前已因違反麻醉藥品管理條例案件，曾經法院判處有期徒刑五月確定，已於八
    十六年十一月二十八日以易科罰金執行完畢，此有其刑案查註紀表在卷可按，被
    告於其刑之執行完畢後，五年內再犯有期徒刑以上之本罪，為累犯，應另依刑法
    第四十七條之規定，遞加重其刑。爰審酌被告犯後已知悔悟，與被害人陳政一已
    達成民事和解並賠償被害人相當數額之損失，此有和解書及電信費收據各乙份在
    卷可參，並另參其犯罪動機、目的、品性、素行、及因其犯罪所造成之危害程度
    等一切情狀，量處如主文所示之刑，以資懲儆。至本件由被告甲○○所使用右揭
    盜拷之000000000號行動電話乙支，雖無扣案，惟亦不能證明業已經滅
    失，爰仍依修正前電信法第六十條規定，不問屬於被告與否，併予宣告沒收之。
四、據上論斷，應依刑事訴訟法第四百五十二條、第二百九十九條第一項前段，修正
    前電信法第五十六條第一項、第六十條，刑法第十一條前段、第二條第一項但書
    、第五十六條、第四十七條，判決如主文。
本案經檢察官呂理銘到庭執行職務。
中      華      民      國      八十九    年      六      月    十九    日
                                臺灣桃園地方法院刑事第一庭
                                    法  官 呂 仲 玉
右正本證明與原本無異。
如不服本判決，應於判決送達後十日內向本院提出上訴狀( 應附繕本 )，上訴於
臺灣高等法院。
                                    書記官   劉文松
中        華        民        國   八十九   年   七   月    二十六    日
意圖為自己或第三人不法之利益，以有線、無線或其他電磁方式盜接或盜用他人電信
設備通信者，處五年以下有期徒刑、拘役或科或併科新臺幣十五萬元以下罰金。
製造或變造通信器材，供自己或他人盜接或盜用他人電信設備通信者，亦同。


司法院資訊處製作；財團法人民間司法改革基金會備份。
